臺灣嘉義地方法院交通事件裁定　　　　　100年度交聲字第2號
原處分機關　交通部公路總局嘉義區監理所嘉義市監理站
異　議　人　蘇美緣
上列異議人即受處分人因違反道路交通管理處罰條例案件，對於
交通部公路總局嘉義區監理所民國99年12月13日所為之處分（嘉
監義裁字第裁76-L00000000號裁決書），聲明異議，本院裁定如
下：
    主  文
異議駁回。
    理  由
一、原處分機關處分意旨係以：異議人即受處分人蘇美緣於民國
    99年11月14日下午4 時53分許，將車牌號碼RT6-733 號輕型
    機車，停放在嘉義市○○路848 巷口，為嘉義市政府警察局
    舉發「在設有禁止停車標線之處所停車及違反處罰條例之行
    為，不聽勤務人員制止」等之違規行為，遂於99年12月13日
    ，以嘉監義裁字第裁76-L00000000號裁決書，依違反道路交
    通管理處罰條例第56條第1 項第4 款、第60條第1 項之規定
    ，處罰鍰新臺幣（下同）3,600 元，並依同條例第63條第1
    項規定記違規點數1 點。
二、聲明異議意旨略以：異議人於99年11月14日下午4 時53分駕
    駛車號RT-733之車，行駛於嘉義市○○路848 號時，因疏忽
    被警查獲，警察非常兇一直罵我，且說我車子停在騎樓上，
    下面是禁止停車，我拜託警察我馬上走，違規雖然是錯，但
    我不是很明顯違規，不知警察會開那麼大罰單，致遭裁決應
    處3,600元之罰鍰，請求撤銷原處分罰鍰部分等語。
三、按禁止臨時停車線，用以指示禁止臨時停車路段，以劃設於
    道路緣石正面或頂面為原則，無緣石之道路得標繪於路面上
    ，距路面邊緣以30公分為度；本標線為紅色實線，線寬除設
    於緣石，正面者以緣石高度為準外，其餘皆為10公分；本標
    線禁止時間為全日24小時，如有縮短之必要時，應以標誌及
    附牌標示之，道路交通標誌標線號誌設制規則第169條第1項
    、第2 項、第4 項定有明文。再者，汽車駕駛人在設有禁止
    停車標誌、標線之處所停車者，處600 元以上1,200 元以下
    罰鍰；汽車駕駛人，駕駛汽車有違反本條例之行為，經交通
    勤務警察或依法令執行交通稽查任務人員制止時，不聽制止
    或拒絕停車接受稽查而逃逸者，除按各該條規定處罰外，處
    3,000 元以上6,000 元以下罰鍰；違反第60條第1 項者，並
    記違規點數1 點，道路交通管理處罰條例第56條第1 項第4
    款、第60條第1 項、第63條第1 項亦有明文。
四、經查：
(一)、本件異議人騎乘車牌號碼RT6-733 號輕型機車，於99年11月
    14日下午4 時53分前，將上開機車停放在嘉義市○○路848
    巷口繪有禁止停車之紅色實線上，並前往附近干涉執行稽查
    勤務員警執行勤務方式，經員警告以上開違規事實，並制止
    其將機車繼續停放在該處，要求其離開，不聽制止，於員警
    欲開單告發時，則拒絕出示證件，逕行騎乘上開機車離開等
    情，業據當時執勤員警蔡文展到庭證稱，本件交通違規事件
    是我跟張榮勳一起執行交通違規勤務，當時我在新民路與上
    海路的交岔路口執行告發其他人的違規勤務時，異議人將機
    車停在路邊，走到我旁邊問我貴州街怎麼走，我告訴她怎麼
    走，接下來我就繼續執行告發的任務，她就站在旁邊人行道
    上，說警察不要在這裡告發，要我們警員到別的地方去告發
    ，我是站在人行道的旁邊邊緣開單，異議人停車的地方有無
    畫紅線我不知道，我只有聽到他們二人（指異議人與員警張
    榮勳）在爭執，我只知道我同事（指員警張榮勳）告訴異議
    人說這裡是紅線不能停車要她立刻離開，但異議人不離開等
    語，並當庭繪製現場圖附卷。另名當時執勤員警張榮勳亦到
    庭證述略謂，本件交通違規單是我開的，99年11月14日我跟
    蔡文展在嘉義市○○路跟上海路口附近執行告發勤務，當天
    異議人在執行員警附近排徊，我問她有什麼需要服務的，她
    說她要去貴州街禮佛，問我們要怎麼走，我們跟她講完，但
    她不離開，而且開始指摘我們二位警員，為何不在路口指揮
    交通只會躲在路邊開罰單，在路口指揮交通才是正確的作為
    ，而不是只在路邊開罰單，我就請異議人離開，但異議人堅
    持不離開，因為她有交通違規，她是騎機車來，異議人的機
    車是停在新民路848 巷口超過10分鐘，蔡文展所畫的位置圖
    是正確的，她是停在禁止停車的紅線的地方，照片可以看得
    出來，不是停在人行道上面，我要開單的時候有請異議人離
    開，但異議人不離開，而且還去攔其他的違規車輛，說她要
    幫忙指揮交通，我告訴她，她的機車停在紅線禁止臨時停車
    的地方，已經違規了，令她把行照、駕這拿出來接受稽查，
    結果異議人不理會就要騎機車離開，我在她騎機車，但是還
    未離開前拍下她違規的照片等語在卷。
(二)、再揆諸卷附員警張榮勳所拍攝之被告違規照片，可以清楚看
    出異議人機車車頭部分停在路邊繪有禁止臨時停車之紅線上
    ，而依卷附異議人與員警張榮勳於違規當時對談之錄音光碟
    及譯文內容，亦與警員蔡文展、張榮勳證述情節大致相符，
    且上開二名在場執勤員警之證述互核大致相符，又無顯然之
    瑕疵可指，益徵上開二名員警證詞真實可信；另上開二名員
    警與異議人並無怨隙，應無故意攀誣異議人之理，何況警員
    執行公務時，本身即受有行政懲處責任之監督，且其到庭具
    結作證，更係以刑事責任擔保其證言之真實性，故警員張榮
    勳、蔡文展上開證述內容，以及其所記錄舉發之本件違規事
    實，經核應無不可採信之處。因之，異議人有於前述時、地
    ，將所騎乘上開機車停放於繪有禁止臨時停車之標線處所，
    於員警制止要求其離開時，復不聽制止，依然在該處妨害員
    警執行勤務，待員警要求其出示行車執照及駕駛執照欲稽查
    ，並開單舉發其在繪有禁止臨時停車之標線處停車時，異議
    人不服稽查，並逕行騎乘機車離開等違規行為，應可認定。
(三)、異議人雖辯稱其並未將上開騎乘機車停放在紅線上，而是停
    放在人行道上，惟依卷附異議人之違規照片，顯示異議人車
    輛係部分停在紅線上，茍異議人係將機車停放在人行道上，
    則其騎乘機車欲離開時，員警所拍攝之照片機車位置應是在
    人行道上，而非在紅線上，異議人所辯要無足取。再者，人
    行道不得臨時停車，而禁止臨時停車處所不得停車，道路交
    通安全規則第111 條第1 項第1 款及第112 條第1 項第1 款
    訂有明文。次按道路交通管理處罰條例所稱之人行道，係指
    為專供行人通行之騎樓、走廊，及劃設供行人行走之地面道
    路，與人行天橋及人行地下道；而汽車駕駛人停車時，在禁
    止臨時停車處所停車者，處600 元以上1,200 元以下罰鍰，
    道路交通管理處罰條例第3 條第3 款、第56條第1 項第1 款
    已有明定。又道路交通管理處罰條例所稱之汽車，包括機器
    腳踏車在內，此觀該條例第3 條第8 款規定自明。則不管異
    議人係將機車停放在紅線或人行道上，均屬道路交通管理處
    罰條例所處罰之行為，要無因此而不予處罰之理，是異議人
    縱如其所辯係將機車停放在人行道上，亦屬違規行為，仍應
    處罰。此外，依卷附異議人與警員張榮勳於案發當時之對話
    錄音譯文顯示，異議人除違規於禁止停車處所停車外，又指
    摘員警執行交通勤務方式不妥，並撥打110 報案電話投訴員
    警執勤方式不當，警員張榮勳因此與異議人爭執其為何妨害
    員警執行勤務，並擅自攔停違規車輛，且反問異議人「你要
    繼續在這裡妨害公務嗎？」、「什麼暫停，妳停在這裡好久
    了，我叫妳離開，妳都不願離開... 」、「我告訴過妳，可
    以離開了，為什麼不走，妳現在為違規停車，我要開單」等
    語，可見員警張榮勳於異議人違規停車初始，係規勸異議人
    離開，但異議人不願離開，並對在場執勤員警之執勤方式加
    以干預，員警張榮勳因異議人不聽制止，欲舉發異議人在禁
    止停車標線處所停車之違規行為時，請異議人出示證件，異
    議人未遵其指示，反稱：「我就沒有行照、駕照，你叫你主
    管來，看這（沒有去路口指揮，只有開單）執勤方法對不對
    ？我沒有違規，我不給你看證件」等語，並逕行騎乘機車離
    去，顯見異議人最後離開違規地點，並非遵循員警要求其勿
    違規停車並盡速離去之指示，而是因員警欲舉發其違規停車
    ，其未免遭員警舉發，始騎車離開，是異議人亦有違反道路
    交通管理處罰條例之行為，經交通勤務警察或依法令執行交
    通稽查任務人員制止時，不聽制止或拒絕停車接受稽查而逃
    逸之情事甚明，異議人辯稱其在警員指其違規停車要求其離
    去時，即依警員指示離開云云，難以採信。
五、綜上所述，本件異議人有在設有禁止停車標線之處所停車及
    有違反道路交通管理處罰條例之行為，不聽交通勤務警察制
    止或拒絕停車接受稽查而逃逸之交通違規行為，事證明確，
    原處分機關依據道路交通管理處罰條例第56條第1 項第4 款
    、第60條第1 項規定裁處異議人罰鍰3,600 元，並記違規點
    數1 點，核無不當或違法，異議人之異議為無理由，應予駁
    回。
六、依道路交通事件處理辦法第18條，裁定如主文。
中    華    民    國   100    年    1     月    24    日
                  交通法庭法  官  李秋瑩
上為正本，係照原本作成，證明與原本無異。
如不服本裁定，應於送達後5 日內，向本院提出抗告狀（應附繕
本）。
中    華    民    國   100    年    1     月    24    日
                          書記官  劉英芬